Inventaris van de archieven van de Commissie Arbeidspositie Vrouwen en Meisjes en taakvoorganger, 1946-1975, en de Nationale Adviescommissie Emancipatie, 1974-1981 van het Ministerie van Sociale Zaken en Werkgelegenheid
Nationaal Archief, Den Haag
- NATIONALE ADVIESCOMMISSIE EMANCIPATIE, 2
  - Stukken betreffende bijzondere onderwerpen, 2.2
    - Taakuitvoering, 2.2.2
      - Advisering, 2.2.2.3
        - Stukken betreffende het opstellen en aanbieden aan de ministers van Onderwijs en Wetenschappen, Sociale Zaken en de staatssecretaris van Cultuur, Recreatie en Maatschappelijk Werk van het advies Werkende meisjes; een Terreinverkenning inzake een globale ordening van de problematiek betreffende werkende meisjes en van het beleid dat zich met deze problematiek bezighoudt., 1977 - 1978; 117; 1 omslag
        - Stukken betreffende het opstellen en aanbieden aan de ministers van Justitie, Binnenlandse Zaken, Onderwijs en Wetenschappen, Sociale Zaken, Cultuur, Recreatie en Maatschappelijk Werk en de overige leden van de Welzijnsraad van het advies Wet tegen Seksediskriminatie om de gelijkheid voor de wet en het bestrijden van de discriminatie te kunnen garanderen., 1977 - 1979; 118; 1 omslag
        - Stukken betreffende het laten opstellen van de ordeningsopdracht Alleenstaande vrouwen; voorlopige inventarisatie van verschillende aspecten van het onderwerp en bestaande regelingen., 1977 - 1980; 119; 1 omslag
        - Stukken betreffende het opstellen en aanbieden aan de ministers van Sociale Zaken, Volksgezondheid en Milieuhygiëne, Financiën, Justitie, Verkeer en Waterstaatstaatssecretarissen van Cultuur, Recreatie en Maatschappelijk Werk en Sociale Zaken en de staatssecretaris van Cultuur, Recreatie en Maatschappelijk Werk van het advies Verbetering Levensomstandigheden Oudere Ongehuwde Vrouw over de te nemen maatregelen om de levensomstandigheden van deze groep te verbeteren., 1977 - 1981; 120; 1 pak
        - Stukken betreffende het opstellen en aanbieden van adviesrapportages aan de ministers van Sociale Zaken en van Cultuur, Recreatie en Maatschappelijk Werk., 1977 - 1981; 121-124; 1 pak en 3 omslagen
          - Advies Arbeid inzake de verdeling van werk over vrouwen en mannen en de daarmee verband houdende organisatie en instituties. 1977 - 1981, 121; pak
          - Advies Arbeidsbeschermende Maatregelen inzake de problematiek van de arbeidsbescherming van vrouwelijke werknemers. 1978 - 1979, 122
          - Advies Algemene arbeidsongeschiktheidswet (AAW) inzake de positie van de gehuwde vrouw in de volksverzekering. 1978 - 1980, 123
          - Wijziging van bepalingen betreffende vrijwillige verzekering zwangerschaps- en bevallingsuitkering Ziektewet. 1979 - 1980, 124
        - Stukken betreffende het leveren van commentaar op de conceptantwoorden van het Ministerie van Sociale Zaken op de vragenlijst van de Europese Economische Gemeenschap (EEG) inzake het beginsel van gelijke beloning voor mannelijke en vrouwelijke werknemers., 1978 - 1980; 125; 1 omslag
        - Stukken betreffende het opstellen en aanbieden aan de minister van Binnenlandse Zaken en de staatssecretaris van Cultuur, Recreatie en Maatschappelijk Werk van het advies Gelijke Behandeling Alternatieve Samenlevingsvormen over de erkenning van alternatieve samenlevingsvormen in ambtelijke rechtpositieregelingen., 1978 - 1980; 126; 1 omslag
        - Stukken betreffende het opstellen en aanbieden aan de staatssecretarissen van Financiën, Sociale Zaken en Cultuur, Recreatie, Maatschappelijk Werk van het advies Belastingen; naar aanleiding van de regeringsnota Op Weg naar Gelijke Fiscale Behandeling van de (Werkende) Gehuwde Vrouw en haar Man, en van Deelgenoten aan Vormen van Samenleven en Samenwonen., 1979 - 1981; 127; 1 omslag
        - Stukken betreffende het opstellen en aanbieden aan de minister en de staatssecretaris van Sociale Zaken van het advies Maatregelen inzake beperking van de groei van de uitgaven voor sociale zekerheid en de integratie van werkeloosheidsregelingen., 1980; 128; 1 omslag
      - Voorlichting en representatie, 2.2.2.4
        - Stukken betreffende het organiseren van persconferenties met een persbericht van 26 juni 1978 inzake de wereldconferentie over de positie van de vrouw in Teheran., 1975 - 1978; 129; 1 omslag
          Handelingen: 131 (131): 10
        - Stukken betreffende het organiseren van de voorlichtingsactiviteiten., 1975 - 1979; 130; 1 omslag
        - Stukken betreffende het uitgeven van boekwerken en bulletins., 1975 - 1981; 131-136; 3 pakken en 3 delen
          - EK-Signalen; Berichten van de Emancipatiekommissie. 1975 - 1981, 131; pak
          - Voortgangsbulletins. 1975 - 1981, 132-133
            - 1975-1977, 132; pak
            - 1978-1981, 133; pak
          - Boekwerken. 1979, 134-136
            - Informatie over de Emancipatiekommissie. 1979, 134
            - Information about the National Advisory Committee on Women' s Emancipation in the Netherlands. 1979, 135
              Vertaling van invnr. 60.
            - Review of recommendations issued by the National Advisory Committee on Women' s Emancipation in the Netherlands. 1979, 136
        - Stukken betreffende het verzorgen van teksten voor radio- en televisieprogramma' s, kranten en periodieken., 1975 - 1981; 137; 1 pak
        - Stukken betreffende het opstellen van overzichten van adviezen over de periode februari 1975 - juli 1979., 1976 - 1979; 138; 1 omslag
        - Stukken betreffende het samenstellen en verspreiden van de uitgave Emancipatie in de Verkiezingsprogramma' s 1977 en het vouwblad Emancipatie-tien., 139; 1 omslag
        - Stukken betreffende het opstellen en verspreiden van de brochure Haagse Emancipatiekringen., 1977 - 1978; 140; 1 omslag
        - Rapport Emancipatiebeleid in het Buitenland; Overzicht van Structurele Voorzieningen voor Emancipatiebeleid in Zestien Westerse Landen., 1979; 141; 1 deel
        - Stukken betreffende het verspreiden van het rapport Vrouwen in Cijfers; een Inventarisatie met Betrekking tot Onderzoek en Dataverzameling over Vrouwen., 1980 - 1981; 142; 1 pak
      - Internationale aangelegenheden, conferenties, 2.2.2.5
        - Stukken betreffende het deelnemen aan de conferenties van de United Nations Commission on the Status of Women., 1973 - 1980; 143; 1 pak
          Handelingen: 131 (131): 287
        - Stukken betreffende het deelnemen aan de Wereldvrouwenconferentie van de Verenigde Naties te Mexico van 19 juni - 2 juli 1975., 144-147; 2 pakken en 2 omslagen
          - Coördinatie van de inbreng van de Nederlandse delegatie tijdens de Wereldconferentie en de International Labour Conference (ILO) te Genève in september. 1975, 144
          - Samenstelling delegatie, richtlijnen voor de delegatie en een verslag van de conferentie. 1975, 145; pak
          - Suggesties voor het internationale actieplan na de conferentie. 1975, 146
          - Voorbereiding. 1975, 147; pak
        - Stukken betreffende het bezoeken van andere landen ter bestudering van de ontwikkeling van de emancipatie., 1975 - 1980; 148-153; 6 omslagen
          - Hongarije; 21 - 27 september 1975. 1975 - 1977, 148
          - Canada; 30 april - 21 mei 1977. 1976 - 1977, 149
          - Frankrijk; april 1977. 1976 - 1977, 150
          - Noorwegen; 11 - 20 april 1977. 1976 - 1977, 151
          - Zweden; 4 - 8 april. 1977, 152
          - China; 28 september - 8 oktober. 1980, 153
        - Stukken betreffende het deelnemen aan conferenties van het International Labour Organization (ILO)., 1975 - 1981; 154; 1 pak
        - Stukken betreffende het deelnemen aan de Europese conferentie Gelijkheid voor de Vrouw: Overzicht, Problemen en Vooruitzichten een Europees Project te Manchester van 28 - 30 mei 1980., 1979 - 1980; 155; 1 omslag
        - Stukken betreffende het deelnemen aan de Wereldconferentie voor het Decennium van de Vrouw te Kopenhagen van 14 - 30 juli 1980., 156; 1 pak